最高法院刑事判決　　　　　　　　　　　　　　　　八十八年度台上字第八二九號
　　上　訴　人　乙○○
　　　　　　　　甲○○
　　共　　　同
　　選任辯護人　余枝雄律師
右上訴人等因走私案件，不服台灣高等法院中華民國八十七年十月二十一日第二審判
決（八十七年度上訴字第四○一二號，起訴案號：台灣宜蘭地方法院檢察署八十六年
度偵字第三五七一、三七五六號），提起上訴，本院判決如左：
    主  文
上訴駁回。
    理  由
按刑事訴訟法第三百七十七條規定：上訴於第三審法院，非以判決違背法令為理由，
不得為之。是提起第三審上訴，應以原判決違背法令為理由，係屬法定要件；且必須
依據卷內資料為具體之指摘，並足據以辨認原判決已具備違背法令之形式，始屬相當
。又第二審訴訟程序雖有瑕疵，但於判決顯然無影響者，亦不得執為適法之第三審上
訴理由。本件上訴人乙○○、甲○○上訴意旨略稱：(一)乙○○於警訊供稱扣案之未稅
洋菸係於民國八十六年九月二日二十三時許寄放在其船上；原審共同被告林金山於警
訊供稱係在八十六年九月三日晚上二十至二十一時接駁私貨；惟二人於第一審則均稱
係於八十六年九月四日晚上十一時多接貨的。則上訴人等接駁私貨究係於何時為之﹖
尚欠明確，原審未詳查確認，不無查證未盡及理由不備之違誤。(二)依上訴人等及同案
被告黃正良、林金山先後供述，足認乙○○係因等候二天，未見大陸船舶前來取回寄
放之洋菸，恐船上漁貨腐敗，始將洋菸一併運回蘇澳港處理，並無走私之犯意；至甲
○○則聽命於船長之指揮，對於走私之情形並不清楚，焉可認係走私罪之共犯。原審
未察，遽認上訴人等共犯走私罪行，亦有查證未盡、不適用法則及理由不備之違法。
(三)原判決事實認定扣案之未稅洋菸完稅價格為新台幣（下同）一百五十六萬四千七百
五十元，理由記載其完稅價格核計為一百六十萬九千一百九十元，不無矛盾。惟查
原判決認定上訴人乙○○係宜蘭縣蘇澳港籍「連豐八號」漁船之船長，上訴人甲○○
為該漁船之船員，其等與該漁船船員林金山（已判罪確定）、黃正良（另案處理）於
八十年九月二日晚上十一時許，在宜蘭縣外海彭佳嶼海域正北約十三海里（公海）處
，由不詳之大陸船舶（人員）寄放管制物品未貼專賣憑證之ＤＡＶＩＤＯＦＦ牌洋菸
七萬五千包於其等駕駛之上開漁船上，嗣因未見上開大陸船舶前來取回，其等竟共同
基於私運管制物品進口之犯意聯絡，將上開完稅價格一百五十六萬四千七百五十元（
應係一百五十八萬四千七百五十元之誤）之洋菸藏置於該船密艙內，私運進入台灣地
區，於同年月六日上午四時五十分許，駛至宜蘭縣石城外海約二海里之我國領海內，
為警查獲，扣押上開洋菸等情，因而維持第一審論處上訴人等共同私運管制物品進口
逾公告數額罪刑部分之判決，駁回上訴人等在第二審之上訴；業已明其所憑之證據
及認定之理由，並以上訴人等協力將上開洋菸藏置於漁船密艙共同私運進口，於警登
船檢查時又未主動報繳，足認其等有共同私運進口之犯意聯絡及行為分擔，所辯無走
私之犯意云云，係避卸之詞，不足採信；又上開洋菸每包之完稅價格為二一‧一三元
（計七萬五千包，總價額應為一百五十八萬四千七百五十元），業據財政部基隆關稅
局函明確，上訴人等上開犯行至足認定，俱分別於理由內予以指駁及說明。則從形
式上觀察，上訴意旨(二)純係就原判決已於事實欄明白認定及理由內詳予指駁說明之事
項暨採證認事職權之適法行使，重為事實上之爭執，不足據以辨認原判決有何違背法
令之形式。又原判決既已依卷內證據認定上訴人等係於八十六年九月二日在公海受寄
上開洋菸而於同年月六日私運進入領海內，縱對乙○○、林金山就受寄接駁時間所供
不一，未加說明，亦顯於原判決所認定之罪名不生影響；再依原判決所認定本件洋菸
之完稅單價，計算上訴人等私運進口之七萬五千包之完稅總額應為一百五十八萬四千
七百五十元，原判決事實及理由雖分別誤載為一百五十六萬四千七百七十元及一百六
十萬九千一百九十元，但於完稅價額拾萬元之構成要件，顯然無影響；則上訴意旨(一)
、(三)依刑事訴訟法第三百八十條規定，俱不得執為適法之第三審上訴理由。綜上所述
，應認本件上訴為違背法律上之程式，爰從程序上予以駁回。
據上論結，應依刑事訴訟法第三百九十五條前段，判決如主文。
中      華      民      國    八十八    年      二      月    二十五    日
                              最高法院刑事第十庭
                                  審判長法官  曾  有  田
                                        法官  林  永  茂
                                        法官  陳  宗  鎮
                                        法官  劉  介  民
                                        法官  黃  正  興
      右正本證明與原本無異
                                              書  記  官
中      華      民      國    八十八    年      三      月      二      日
